【裁判字號】    97,基簡,165
【裁判日期】    970331
【裁判案由】    清償債務
【裁判全文】
臺灣基隆地方法院基隆簡易庭民事判決   97年度基簡字第165號
原      告  華南商業銀行股份有限公司
法定代理人  甲○○
訴訟代理人  丁○○
            丙○○
被      告  乙○○
上列當事人間請求清償債務事件，本院於中華民國97年3月27日
言詞辯論終結，判決如下：
    主  文
被告應給付原告新臺幣壹拾陸萬壹仟玖佰零捌元，及其中新臺幣
壹拾肆萬玖仟零柒拾玖元自民國九十五年一月二十七日起至清償
日止，按年息百分之十九‧七一計算之利息。
訴訟費用新臺幣壹仟伍佰伍拾元由被告負擔。
本判決得假執行。
    事實及理由要領
一、原告起訴主張：訴外人楊隆生與被告乙○○於民國（下同）
    85年10月12日與原告訂立信用卡使用契約，持有原告發行之
    信用卡正、附卡，依約被告即得持卡於特約商店簽帳消費，
    惟需於次月繳款截止日前清償或選擇循環信用方式彈性付款
    ，利息按年息19.71％固定計息，並約定如有遲延履行者，
    即喪失期限利益，全部債務視為到期，正附卡持卡人應負連
    帶清償之責；詎被告自95年1月26日起即未依約清償，尚積
    欠本金新臺幣（下同）149,079元、利息11,179元、違約金
    1,650元未付，迭催不理等情，為此提起本件訴訟，並聲明
    如主文第1項所示。
二、被告對於原告主張之前揭事實，並不爭執，惟辯稱：系爭消
    費款是訴外人即被告之前夫楊隆生所積欠云云，並聲明駁回
    原告之訴。
三、經查：原告主張之事實，業據其提出與所述相符之信用卡墊
    款明細表、信用卡申請書、信用卡約定條款等件影本為證，
    且為被告所不爭執，自堪信為真實。至被告雖辯稱系爭消費
    款為訴外人楊隆生積欠云云，惟查，系爭信用卡約定條款第
    3條約定，附卡持卡人就其與正卡持有人使用信用卡所生應
    付帳款互負連帶清償責任，是被告既為信用卡附卡持卡人，
    依約自就正卡持卡人消費所生債務負連帶清償責任，被告前
    揭所辯，自不可採。從而，原告依信用卡使用契約之法律關
    係，請求被告給付如主文第1項所示之本金、利息，為有理
    由，應予准許。
四、又本件係就民事訴訟法第427條第1項規定之適用簡易程序訴
    訟所為被告敗訴之判決，爰依民事訴訟法第436條第2項、第
    389條第1項第3款，依職權宣告假執行。
五、據上論結，本件原告之訴為有理由，依民事訴訟法第436條
    第2項、第78條、第389條第1項第3款，判決如主文。
中    華    民    國    97    年    3     月    31    日
                  基隆簡易庭法  官  姚貴美
以上正本係照原本作成。
對於本件判決如有不服，應於收受送達後20日內向本院提出上訴
書狀，上訴於本院合議庭，並按他造當事人之人數附具繕本。
中    華    民    國    97    年    3     月    31    日
                            書記官  江美琪


司法院資訊處製作；財團法人民間司法改革基金會備份。
